# 陈版求助！

提问人：zouyin1234 时间：2021-11-29 14:55:03
A公司是一家设备类企业，B公司是客户。A公司将设备销售给B公司且完成了安装调试，因B公司资金问题，B公司和C公司（融资租赁公司）签订了售后租回协议，但签订协议时候由A公司做了相应的担保。请问：
1 、 A公司收到由C公司代为支付的货款，是否必须作为筹资活动？
2 、 A公司销售设备验收在先，是否可以按验收确认收入？还是必须分期确认（按照B公司分期偿还给C公司租赁款）或者待担保期结束且B公司偿还全部款给C公司后才能确认？

回答人：chenyiwei
可参考：《中审众环研究 2020 》之“问题2-1-50（卖方为买方用于支付货款的银行贷款提供担保时的收入确认问题）”。
如果买方的财务状况无明显问题，预计最终被要求履行担保责任的可能性很低，则仍可以在交付商品并安装调试完成时确认销售收入。另外该租赁公司是为客户而不是本企业提供融资，因此本企业收到租赁公司代为支付的购买价款时，仍作为“销售商品、提供劳务收到的现金”。